Inventaris van het archief van de minister van Buitenlandse Zaken betreffende de Ministerraad voor het Koninkrijk, de Ministerraad en de onderraden, (1945) 1948-1974
Nationaal Archief, Den Haag
- Ministerraad voor het Koninkrijk (MRK), 1.
  - Stukken met het commentaar van het ministerie van Buitenlandse Zaken op de in de Rijksministerraad besproken agendapunten met de bijbehorende vergaderstukken, 1955-1974; div.nrs.; 5 pakken en 261 omslagen
    - 15-09-1972, 234; omslag
      - Internationale Conferentie over wettelijke metrologie
    - 22-09-1972, 235; omslag
    - 06-10-1972, 236; omslag
      - Verdrag van Lissabon, inzake de bescherming van industrieel eigendom
    - 13-10-1972, 237; omslag
      - Steun aan slachtoffers van de bevolking in bevrijde gebieden
      - Voorstel tot verruiming van richtlijnen delegaties, voor de 27e Algemene Vergadering van de Verenigde Naties
    - 27-10-1972, 238; omslag
      - Benoeming van dhr J.B.S. Lankamp tot ambassadeur in Bolivia
      - Herziening Internationaal Verdrag tot bescherming van kweekprodukten
    - 15-12-1972, 239; omslag
      - Beneluxovereenkomst inzake commoriëntes
    - 05-01-1973, 242; omslag
      - Besprekingen met de Duitse Democratische Republiek DDR
    - 19-01-1973, 241; omslag
      - Goedkeuring internationale Cacao overeenkomst
    - 26-01-1973, 240; omslag
      - Aanknopen van diplomatieke betrekkingen met Noord-Vietnam
    - 02-02-1973, 243; omslag
      - Verkennende besprekingen over Mutual and Balanced Force Reductions
      - Mr. T.A. van Dijken, Commandeur Oranje-Nassau
      - Multilaterale voorbereidingen Conferentie voor Europese Veiligheid in Helsinki van 25-1 t/m 1-2-1973
    - 16-03-1973, 226; omslag
      - International Labour Organisatie Verdrag, inzake de vaststelling van het minimumloon in ontwikkelingslanden
      - Europees Universitair Instituut, inzake de voorrechten en immuniteiten
      - Twee EEG-Protocollen
    - 06-04-1973, 244; omslag
      - Beroep Suriname tegen beslissing decoratiecommissie
    - 19-04-1973, 246; omslag
    - 27-04-1973, 245; omslag
      - Ontwerp-instructie delegatie, voor 26e Wereld-gezondheids vergadering te Genéve
    - 01-06-1973, 247; omslag
      - Instructie delegatie voor de vergadering van het International Labour Organization
    - 31-08-1973, 248; omslag
      - Diplomatieke conferentie te München, over het Europees Verdrag voor Octrooiverlening
      - Stilzwijgende goedkeuring verdrag industrieel eigendom
    - 21-09-1973, 249; omslag
      - Wijziging van Rijksoctrooiwet
    - 12-10-1973, 250; omslag
      - Vernieuwing van associatie-overeenkomst tussen de Europese Economische Gemeenschap en Suriname
    - 02-11-1973, 251; omslag
      - Instructie Conferentie Food and Agriculture Organization
    - 16-11-1973, 252; omslag
      - Diplomatieke conferentie, inzake een gedragscode voor de lijnvaart
    - 11-01-1974, 253; omslag
      - Ontwerp-Overeenkomst met China, inzake instelling van Chinees-Nederlandse Commissie voor economische aangelegenheden en handel
    - 25-01-1974, 254; omslag
      - Verslag 29e zitting van het General Agreement on Tariffs and Trade (GATT)
      - Aanbeveling 136 van International Labour Organization, betreffende speciaal programma voor het verschaffen van werkgelegenheid en opleiding aan jongeren voor ontwikkelingsdoeleinden
    - 15-02-1974, 255; omslag
      - Algemeen financieel kader voor vierjarig voortschrijdend plan, voor de Rijksbegroting tot en met 1978
      - Kiesrecht ambtenaren van de buitenlandse dienst
      - Omvang delegatie voor Diplomatieke conferentie, inzake humanitair oorlogsrecht
    - 15-03-1974, 256; omslag
      - Maandverslag arbeidsmarkt februari 1974
    - 05-04-1974, 257; omslag
      - Wijzigingen in notulen van 15-03-1974
    - 19-04-1974, 258; omslag
      - Bezetting Georgetown (Guyana)
      - Conferentie Luxemburg over het gemeenschapsoctrooi
      - Luchtvaart-overeenkomst met Canada
    - 03-05-1974, 259; omslag
      - Ontwerp-instructie voor delegatie voor de 27e Wereldgezondheidsvergadering
    - 24-05-1974, 260; omslag
      - 17e Wereldpost Congres
      - Wijziging notulen Ministerraad 05-04-1974
    - 07-06-1974, 261; omslag
      - 59e internationale arbeidsconferentie
      - Samenwerking-overeenkomst met Polen, Duitse Democratische Republiek en Roemenië
    - 14-06-1974, 262; omslag
      - Gedragscode lijnvaartconferenties
      - Richtlijnen delegatie Zeerecht Conferentie
      - Protocollen tot verlenging Tarwe-handel en Voedselhulp verdrag 1971
    - 13-08-1974, 263; omslag
      - Instructie voor delegatie voor wereldbevolking Conferentie te Boekarest
    - 30-08-1974, 264; omslag
      - Richtlijnen voor de 29e Algemene Vergadering van de Verenigde Naties
    - 20-09-1974, 265; omslag
      - Onderschrijving van het Internationale Monetaire Fonds, inzake maatregelen in het lopende geldverkeer
      - Verlenging van gewijzigde internationale olijfolie-overeenkomst
    - 18-10-1974, 266; omslag
      - Overeenkomst betreffende een geïntegreerd energieprogramma
    - 15-11-1974, 267; omslag
      - Belasting overeenkomst met Zambia
      - Overleg met de Nederlandse Antillen bij de voorbereiding van verdragen
    - 29-11-1974, 268; omslag
      - Overeenkomst over economische, industriële en technische samenwerking met Bulgarije
    - 20-12-1974, 269; omslag
      - Aanbeveling van het International Accreditation Organization, betreffende beroepsopleiding voor zeevarenden
      - Overeenkomst tussen de Benelux en China, inzake de bescherming van merkartikelen
      - Internationaal Verdrag van Washington, inzake de handel van bedreigde dier en plantensoorten
      - Verdrag ter voorkoming van verontreiniging van de zee door schepen
- Ministerraad (MR), 2.
  - Stukken met het commentaar van het ministerie van Buitenlandse Zaken op de in de Ministerraad besproken agendapunten met de bijbehorende vergaderstukken, 1946-1974; div.nrs.; 90 pakken en 1184 omslagen
    - 21-07-1946, 270; omslag
      - Vertoning van Amerikaanse films
    - 22-07-1946, 271; omslag
      - Regeringsvoorlichting
    - 02-09-1946, 272; omslag
      - luchtvaartverdragen
    - 09-09-1946, 280; omslag
      - gebrekkige informatie uit Java en Bandoeng
      - opzegging luchtvaartverdrag
    - 16-09-1946, 273; omslag
    - 23-09-1946, 274; omslag
      - Subsidieaanvragen van het Nederlands Genootschap voor Internationale Zaken en de Vereniging voor Internationale Rechtsorde
    - 30-09-1946, 275; omslag
    - 14-10-1946, 276; omslag
    - 21-10-1946, 277; omslag
      - grensconflict tussen Griekenland en Albanié en de bemoeienis van de Sovjet-Unie daarmee.
    - 28-10-1946, 278; omslag
    - 02-12-1946, 279; omslag
    - 09-12-1946, 281; omslag
    - 20-12-1946, 282; omslag
    - 23-12-1946, 283; omslag
    - 06-01-1947, 284; omslag
    - 03-02-1947, 286; omslag
    - 17-02-1947, 287; omslag
    - 24-02-1947, 288; omslag
      - Commissie ontwapeningsvraagstuk van de Veiligheidsraad van de Verenigde Naties
      - Uniformiteit in behandeling, en kwalificering van geheime stuken
    - 03-03-1947, 289; omslag
    - 10-03-1947, 290; omslag
    - 17-03-1947, 291; omslag
      - Oprichting van een commissie voor controle atoomwapens
    - 24-03-1947, 292; omslag
      - Mandaateilanden in the Pacific
    - 28-03-1947, 293; omslag
      - Weekoverzicht conferentie van Moskou
      - Frans-Britsche accoord van 28-08-1947
    - 14-04-1947, 294; omslag
    - 21-04-1947, 295; omslag
      - weekoverzicht conferentie van Moskou
      - Aanvullende gegevens betreffende politiek gebeuren van 30-03 t/m 07-04-1947
      - Wijziging van de Surinaamse en Curacause staatsregeling van 27-03-1947
    - 12-05-1947, 296; omslag
      - Aanvullende gegevens weekoverzicht
    - 28-05-1947, 297; omslag
      - Politiek weekoverzicht
    - 09-06-1947, 298; omslag
    - 11-08-1947, 299; omslag
      - persaankondiging politie-actie in Indonesië
    - 18-08-1947, 300; omslag
      - Kritiek van de VN-Veiligheidsraad op de politionele acties in Indonesië
      - Frans-Britse betrekkingen
    - 05-01-1948, 301; omslag
      - Versterking van de landmacht in Suriname
    - 19-04-1948, 302; omslag
      - Buitenlands weekoverzicht Berlijn
      - Weekoverzicht Palestina
    - 26-04-1948, 303; omslag
      - Weekoverzicht Parijs
    - 03-05-1948, 304; omslag
      - Weekoverzicht Londen
    - 10-05-1948, 305; omslag
      - Weekoverzicht 1 mei viering
    - 24-05-1948, 306; omslag
      - Weekoverzicht; geruchten over Amerikaans-Russische besprekingen
      - Weekoverzicht van 07-05 t/m 14-05-1948; geruchten over Amerikaans-Russische besprekingen
    - 31-05-1948, 307; omslag
      - Weekoverzicht Duitsland
      - Houding van Nederland ten aanzien van de strijdende partijen in het Heilige Land
    - 11-06-1948, 308; omslag
      - Weekoverzicht China
    - 14-06-1948, 309; omslag
      - Weekoverzicht Benelux
    - 21-06-1948, 310; omslag
    - 28-06-1948, 311; omslag
    - 05-07-1948, 312; omslag
      - Toepassing Koninklijk Besluit d.d. 20-10-1944 (Stbl. E 133) betreffende het vijandelijke vermogen
    - 12-07-1948, 313; omslag
      - Regeringsbijdrage aan het International Children's Emergency Fund
    - 26-07-1948, 314; omslag
      - Vergadering betreffende het zelfbestuursvraagstuk in Indonesië en voorlopig rapport van de Aruba Commissie
    - 19-07-1948, 315; omslag
      - Weekoverzicht van 09-07 t/m 16-07-1948
    - 02-08-1948, 316; omslag
      - Resoluties genomen in de conferentie te Bandoeng
      - Wet Bestuursregeling Indonesië
    - 11-08-1948, 317; omslag
    - 16-08-1948, 318; omslag
    - 23-08-1948, 319; omslag
      - Bezoek vertegenwoordigers van de parlementen van overzeese gebiedsdelen van het Britse Gemenebest aan Nederland
    - 30-08-1948, 320; omslag
    - 10-09-1948, 321; omslag
    - 20-09-1948, 322; omslag
      - Weekoverzicht Commissie van Negen
    - 27-09-1948, 323; omslag
    - 11-10-1948, 324; omslag
      - Weekoverzicht van 01-10 t/m 08-10-1948
      - Weekoverzicht voor de Ministerraad Commissie van Negen 08-10-1948
    - 18-10-1948, 325; omslag
    - 25-10-1948, 326; omslag
      - Betaling verblijfskosten delegaties der C.G.D
      - Bezoldiging
      - Aantekening over het antwoord te geven aan Cochran brief
      - implementation of the True Agreement
    - 01-11-1948, 328; omslag
      - Weekoverzicht van 22-10 t/m 29-10-1948
      - Bond van Gepensioneerde Burgerlijke Landsdienaren en Locale Ambtenaren in Ned.-Indië
    - 08-11-1948, 329; omslag
      - Technische besprekingen met de Economic Cooperation Administration (ECA)
    - 15-11-1948, 327; omslag
      - Verdrag van vriendschap, handel en scheepvaart Nederland en de VS
    - 22-11-1948, 330; omslag
      - Arbeidsverdrag Nederland en Frankrijk gesloten
    - 13-12-1948, 331; omslag
      - Grenscorrecties
    - 24-01-1949, 332; omslag
      - Weekoverzicht voor de Ministerraad en de Commissie van Negen
      - Wijziging van het Deviezen besluit 1945
    - 31-01-1949, 333; omslag
      - Weekoverzicht van 21-01 t/m 28-01-1949
      - Rapport Verre oosten, berichten van 22-01 t/m 28-01-1949
      - Weekoverzicht voor de Ministerraad en de Commissie van Negen 27-01-1949
    - 07-02-1949, 334; omslag
      - Weekoverzicht voor de Ministerraad en de Commissie van Negen / bijlage weekoverzicht
      - Rapport Verre Oosten berichten van 29-01 t/m 04-02-1949
    - 21-02-1949, 335; omslag
      - Weekoverzicht voor Ministerraad en Commissie van Negen
      - Rapport Verre Oosten berichten
    - 28-02-1949, 336; omslag
      - Vertegenwoordiging van Indonesië op internationale conferenties
      - Weekoverzicht voor Ministerraad en Commissie ven Negen
    - 07-03-1949, 337; omslag
    - 21-03-1949, 338; omslag
    - 28-03-1949, 339; omslag
      - Noord-Atlantisch Pact
      - Vernielingen die het gevolg zijn van de laatste politionele actie van 10-11-1948 tot 01-02-1949
    - 02-05-1949, 340; omslag
      - Commissie voor Buitenlandse Zaken inzake de Europese Raad
      - Nauwere samenwerking Brits, Frans en Nederlands Guyana (Suriname)
    - 30-05-1949, 341; omslag
      - Geallieerde en de Nederlandse politiek ten aanzien van West-Duitsland
    - 07-06-1949, 342; omslag
      - Rapport Verre Oosten
      - Overheidsvoorlichting hier te lande, en Suriname en de Antillen
    - 13-06-1949, 343; omslag
      - De geallieerden en de Nederlandse politiek t.a.v. West-Duitsland
      - De imam van de Negara Islam Indonesië
      - Fusie Koninklijke Landmacht / Koninklijk Nederlands-Indonesisch Leger
    - 20-06-1949, 344; omslag
      - Poging tot analyse van de toestand op Sumatra
    - 27-06-1949, 345; omslag
      - Weekoverzicht Vier-Mogendheden-Conferentie
      - Weekoverzicht voor de Ministerraad de Commissie van Negen
      - Rapport Verre Oosten het gezag Soekarno en Hatta en de militaire situatie
    - 04-07-1949, 346; omslag
      - Weekoverzicht voor de Ministerraad, de Commissie van Negen en de Indonesische Commissie
      - Ontwerp-besluit betreffende de inwerkingtreding van de Wet op de Kanselarij rechten
    - 11-07-1949, 347; omslag
      - Rapport Verre Oosten / Rusland
    - 18-07-1949, 348; omslag
      - Weekoverzicht van 08-07 t/m 15-07-1949
      - Aantekening met bijlagen nopens het vraagstuk der Heilige Plaatsen in Palestina
    - 25-07-1949, 349; omslag
      - Weekoverzicht van 22-07 t/m 29-07-1949
    - 29-08-1949, 351; omslag
    - 05-09-1949, 352; omslag
      - Plan inzake huisvestingsnood van verschillende departementen
      - Ontwerp-begroting van Oorlog voor 1950
      - Lijst van verboden verenigingen
      - Ontslag van de Argentijnse minister van Buitenlandse Zaken
      - Wijzigingen Personele Belasting, de Omzetbelasting, de Zegel- en Registratierechten
    - 12-09-1949, 350; omslag
      - De politieke ontwikkeling in Joegoslavie van de laatste jaren
      - De politieke toestand in Syrië
    - 19-09-1949, 353; omslag
      - Weekoverzicht voor de Ministerraad, de Commissie van Negen en de Indonesische Commissie 15-09-1949
      - Overeenkomst Tsjechoslowaakse delegatie inzake schadevergoeding voor Nederlandse belangen en wederzijdse vijandelijke belangen
      - Koninklijk Besluit inzake benoemingen tot officier
      - Kosten met betrekking tot jubilea van rijksinstellingen
      - De verhouding tussen de kerken en de staat in Tsjechoslowakije
      - Interim-verslag betreffende de uitwerking van het Noord-Atlantisch Pact
    - 26-09-1949, 354; omslag
      - Situatie in Indonesië
    - 03-10-1949, 355; omslag
      - De laatste ontwikkelingen in China
      - Troepenrepatriatie
      - Opheffing van de Salaris Inpassingscommissie in de Verenigde Staten
    - 10-10-1949, 356; omslag
      - De communistische bedreiging van Indonesië
      - Goedkeuring van het Verdrag voor de beveiliging van mensenlevens op zee, 1948
    - 17-10-1949, 357; omslag
      - Situatie in Indonesie
      - Voordracht om Indonesië als lid toe te laten van de F.A.O.
    - 24-10-1949, 358; omslag
      - De internationale regelingen betreffende Tanger en het Nederlandse belang bij vertegenwoordiging aldaar
      - Nederlandse standpunt over resoluties van consultatieve assemblee van de Raad van Europa te Straatsburg
    - 02-11-1949, 359; omslag
      - Troepenrepatriatie uit Indonesië na 1 februari 1950
    - 12-12-1949, 360; omslag
    - 28-12-1949, 361; omslag
    - 16-01-1950, 362; omslag
      - Vrijstelling van belasting voor functionarissen van internationale organisaties
    - 06-02-1950, 363; omslag
      - Nieuwbouw Buitenlandse Zaken
    - 20-02-1950, 364; omslag
      - Decoratie E.A.F. Kersten
    - 27-02-1950, 365; omslag
      - Conferentie acten van overlijden van vermisten
    - 06-03-1950, 366; omslag
      - Erkenning van de Volksrepubliek China en de houding van Suriname
      - Bezuinigingsvoorstellen voor de Buitenlandse Dienst
    - 20-03-1950, 370; omslag
      - Benelux Douaneovereenkomst 20-04-1950
      - Streefcijfers 1951
      - Gehuwde Ambtenaressen
      - Voorlichtingsinstituut Welvaartsplan Nederlandse Antillen
      - Sluiting van een Europese Conventie inzake de Rechten van de Mens
      - Autogebruik overheidsdiensten
    - 27-03-1950, 367; omslag
      - Arrestatie van drie ambtenaren die eigenhandig verhoren afnamen zonder dat de Zwitserse autoriteiten daarvan op de hoogte waren
      - Unie-aangelegenheden
    - 05-04-1950, 368; omslag
      - Regeling tussen Nederland en de Verenigde Staten over de wederzijdse bescherming van auteursrechten
    - 12-04-1950, 369; omslag
      - Onbeduidende bedragen op de begroting van Buitenlandse Zaken
      - Wachtgeld regelingen en pensioenen
    - 17-04-1950, 372; omslag
      - rapport dr. Samkalden
    - 08-05-1950, 371; omslag
      - Emigratie-Verdrag met Brazilië
    - 30-05-1950, 373; omslag
      - Demobilisatievoorzieningen Suriname en de Nederlandse Antillen
      - Personeelsstop en vaststelling formaties
    - 05-06-1950, 374; omslag
      - Bewindsregeling Nieuw-Guinea (wetsontwerp)
      - Opmerkingen defensienota
    - 19-06-1950, 375; omslag
      - Donatie Siamese Rode Kruis
    - 26-06-1950, 376; omslag
      - Kwestie Belgische Waterwegen en Haven aangelegenheden
    - 17-07-1950, 378; omslag
      - Opberging departementale archieven
    - 24-07-1950, 379; omslag
      - Taak van Nederland ten aanzien van het communisme
    - 02-08-1950, 380; omslag
      - Regeling omtrent nationaliteit en ingezetenschap
      - Internationale PTT radioverbindingen
      - Casuariestraat
      - Ontslag bij het 65e levensjaar
    - 07-08-1950, 381; omslag
      - Oproep lichting 1949-2
      - regeling gevolgen verkaveling departementen
    - 14-08-1950, 382; omslag
      - Memorie van Toelichting begroting 1951
    - 28-08-1950, 383; omslag
      - Omzetting á pari van bezoldiging KNIL-militairen
      - Rechtsherstel schepen
      - Duitse landbouwgronden in de grensstreek
    - 18-09-1950, 384; omslag
      - Instructie Nederlandse delegatie naar Verenigde Naties inzake Jeruzalem
      - Bouw van de hoofdplaats van Nieuw-Guinea, Hollandia
      - Salarispositie van het overheidspersoneel
      - Decoraties
    - 25-09-1950, 385; omslag
      - Financiële scheiding tussen christelijke kerken en Indonesische staat
      - Rijnvaart accoorden
    - 02-10-1950, 386; omslag
      - Bouw schepen voor Russische rekening op werf de Schelde te Vlissingen
      - Beëindiging staat van oorlog met Duitsland
    - 09-10-1950, 387; omslag
      - Emigratie van Indische Nederlanders naar Suriname
    - 23-10-1950, 388; omslag
      - Uitzending dienstplichtigen
      - Kosten hier te lande vertoevende vreemdelingen en grensbewaking
    - 06-11-1950, 389; omslag
      - Ambtenarenverbod
    - 04-12-1950, 390; omslag
      - Wetgevende bevoegdheid van de Staten over te dragen aan de Raad van Advies
      - Voorziening ter wegneming van staatloosheid
      - Betrekkingen Beneluxverdrag met het Internationaal Privaatrecht
    - 27-12-1950, 392; omslag
      - Oorlogsschade in Italië
      - Commissie voor Internationale Technische Hulp
    - 02-01-1951, 393; omslag
      - Handvest van Havana
      - Relief en herstel van Korea
    - 08-01-1951, 394; omslag
      - Samenwerking tussen de Regering en de Staten Generaal, inzake het buitenlands beleid
      - Wijziging Wet op het Nederlanderschap
    - 15-01-1951, 395; omslag
      - Reis van Z.K.H. Prins Bernhard naar Zuid Amerika
      - Subsidie Indisch Instituut
    - 22-01-1951, 396; omslag
      - Nieuw-Guinea
      - Nederlandse Marinevliegers in Ierland
      - Wetsontwerp Bestemming Vijandelijk Vermogen
    - 29-01-1951, 397; omslag
      - Verdrag Benelux
      - Reorganisatie van de Noord-Atlantische Raad
    - 05-02-1951, 398; omslag
      - Liquidatie van grenslanderijen
      - Vorming Europees Leger
    - 12-02-1951, 399; omslag
      - Eilandenregeling Nederlandse Antillen
      - Volkenrechtelijke verhouding tussen Nederland en Oostenrijk 01-02-1951
      - Nederlandse-Belgische Waterwegenkwesties
      - Unificatie Conferentie Privaatrecht
      - Benelux-accijnzenverdrag
    - 05-03-1951, 401; omslag
      - Vredesverdrag tussen Nederland en Duitsland
      - Wetsontwerp Toezicht kredietwezen
      - Koninklijke onderscheidingen aan leden van landsregeringen
    - 12-03-1951, 402; omslag
      - Rijnvaartverdrag
    - 14-03-1951, 391; omslag
      - Salariëringen topambtenaren
    - 27-03-1951, 403; omslag
      - Gedelegeerden kiesregeling
    - 02-04-1951, 404; omslag
      - Ontwerpverdrag inzake status NATO-militairen
      - Interparlementaire samenwerking Benelux-landen
      - Overheidsvoorlichting
    - 09-04-1951, 405; omslag
      - Nationaliteitsvraagstuk Zuid-Slavië
      - Wettelijke voorziening Ambonese ex KNIL militairen
    - 16-04-1951, 406; omslag
      - Rechtsherstel onroerende goederen
    - 02-05-1951, 407; omslag
      - Televisie- en filmvraagstukken
    - 07-05-1951, 408; omslag
      - Verhouding met Duitsland inzake grenscorrectiegebieden
      - Ontwerpen scheepvaartnoodwet en vaarplichtwet voor het Koninkrijk, Nederland en Nieuw-Guinea, Suriname en de Nederlandse Antillen
    - 04-06-1951, 409; omslag
      - Nederlands detachement Verenigde Naties in Korea
    - 11-06-1951, 410; omslag
      - Emigratie
      - Nederlandse economische belangen in tijd van oorlog
    - 02-07-1951, 411; omslag
      - Het Defensie Programma
    - 09-07-1951, 412; omslag
      - Bekrachtiging van het Schuman-verdrag
    - 16-07-1951, 413; omslag
      - Overeenkomst met de Verenigde Staten inzake vrijmaking van aan Nederlandse administratiekantoren toebehorende holdings
      - Nederlands-Braziliaanse overeenkomst betreffende emigratie en kolonisatie
    - 23-07-1951, 414; omslag
      - Ondertekening verdrag inzake mijngrenzen met Duitsland
    - 30-07-1951, 415; omslag
      - Goedkeuring van het Nederlands-Duitse verdrag inzake sociale verzekeringen
      - Duitse grensboeren en met Duitsers gehuwde Nederlandse vrouwen
    - 13-08-1951, 416; omslag
      - Handels- en betalingsakkoord met Griekenland
      - Intrekking wetsontwerp inzake het begrip Vrede met Duitsland
      - De status van personen van Indonesische nationaliteit in Nederland
    - 20-08-1951, 417; omslag
      - Europees Leger
      - Decoratie Ex-Politieke Gevangenen Tweede Wereldoorlog
    - 27-08-1951, 418; omslag
      - Grensvraagstukken met Duitsland
    - 10-09-1951, 419; omslag
      - Internationaal Academisch instituut
    - 17-09-1951, 420; omslag
      - Regeling aanvragen van het Mobilisatie Oorlogskruis
      - Grondwetscommissie
    - 24-09-1951, 421; omslag
      - Betrekkingen tussen Indonesië en Nederland
      - Opmerkingen betreffende het Benelux-verdrag inzake Internationaal Privaatrecht
      - Archief Buitenlandse Zaken
    - 01-10-1951, 422; omslag
      - Bevolkingsregisters in oorlogstijd
    - 15-10-1951, 423; omslag
      - Internationaal academisch instituut
      - Grondwetsherziening
      - Regeling financiële positie afgetreden ministers
    - 12-11-1951, 424; omslag
      - Geschil betreffende A.O.O.R. en slotrehabilitatie-uitkering
    - 12-11-1951, 425; omslag
      - Phenomenentoeslag
    - 19-11-1951, 426; omslag
      - Wereldomroep
    - 26-11-1951, 427; omslag
      - Wetsontwerp burgelijke verdediging
      - Migratieconferentie te Brussel
    - 03-12-1951, 428; omslag
      - Wetsontwerp burgerlijke verdediging
      - Nederlandse Havenorganisatie
    - 17-12-1951, 429; omslag
      - Ontwerp-begrotingen Nieuw-Guinea 1951 en 1952
      - Commissie van Eysinga
    - 22-12-1951, 430; omslag
      - Nederlands-Belgische waterwegen
    - 02-01-1952, 431; omslag
      - Het Nieuw-Guinea-probleem
    - 21-01-1952, 432; omslag
      - Vertegenwoordiging bij de Raad van Europa
    - 28-01-1952, 433; omslag
      - Nederlands filmjournaal in Indonesië
      - Verhoging Kolenproduktie